# 在审国有性质企业，政府无偿划拨土地可否不摊销？

提问人：singley 时间：2013-12-03 16:30:55
一家城投公司，政府投融资平台公司A。 政府把地划拨给A，A拿地担保去银行贷款，无其他用处。（土地金额巨大，对财务报表有重大影响） 问题： 1.接受划拨时是否计入无形资产？ 2.这种情况可否不计提摊销？（因为准则规定除非无形资产使用寿命不确定，才可不计提摊销。） 3.对方单位以该土地不进行生产经营，所以不进行摊销。这种理由是否可以接受？ 4.有土地证的情况下，可否认定无形资产是使用寿命不确定的无形资产？
烦请各位解答。

回答人：chenyiwei
首先请关注：该种做法是否符合《财政部 发展改革委 人民银行 银监会关于制止地方政府违法违规融资行为的通知》（财预[2012]463号）、《国土资源部 财政部 中国人民银行 中国银行业监督管理委员会关于加强土地储备与融资管理的通知》（国土资发[2012]162号）等相关规定？
其次，公司对于所取得的土地有何后续利用计划？如何确保这些土地能够由公司自主支配，且公司能够控制其中所产生的经济利益？
公司对这些土地的未来规划是什么？如果“该土地不进行生产经营”，那要它何用？
这类公司的一个很大会计问题就是政府划入的土地等资产能否符合会计上的资产定义和确认条件的问题。对此务必谨慎对待。